【裁判字號】    90,上易,471
【裁判日期】    900424
【裁判案由】    傷害
【裁判全文】
臺灣高等法院高雄分院刑事判決          九十年度上易字第四七一號
    上  訴  人
    即  被  告  甲○○
右上訴人因傷害等案件，不服臺灣高雄地方法院八十九年度易字第五二０二號，中華
民國八十九年十二月三十日第一審判決（起訴案號：臺灣高雄地方法院檢察署八十九
年度偵字第一九三八八號），提起上訴，本院判決如左：
      主      文
上訴駁回。
甲○○緩刑貳年。
      事實及理由
一、本案經本院審理結果，認第一審判決認事用法及量刑均無不當，應予維持，並引
    用第一審判決書記載之事實、證據及理由。
二、被告上訴意旨略以伊無意毆打告訴人（胞姊），因一時推擠太用力致告訴人受傷
    現已和解云云，經查告訴人遭被告毆打，業經告訴人指訴綦詳，被告所謂推擠告
    訴人云云，係避重就輕之詞，不足採信，其上訴無理由，應予駁回，第按被告未
    曾受有期徒刑以上刑之宣告，有臺灣高等法院被告全國前案紀錄表，在卷可稽，
    因一時思慮欠週而觸刑章，經此刑之宣告教訓後，當知所警惕而無再犯之虞，且
    已與告訴人達成和解，有和解書可稽，是本院認刑之宣告以暫不執行為適當，併
    諭知緩刑二年，以啟自新。
三、末查刑法第四十一條業經於九十年一月十日修正公布，將得易科罰金之犯罪，由
    犯最重本刑為三年以下有期徒刑以下之罪，修正為犯最重本刑為五年以下有期徒
    刑之罪，併此乙。
據上論斷，應依刑事訴訟法第三百六十八條、第三百七十三條，刑法第七十四條第一
款，判決如主文。
本案經檢察官邱榮藏到庭執行職務。
中    華    民    國      九十      年       四       月      二十四    日
                              臺灣高等法院高雄分院刑事第九庭
                                  審判長法官  張乙松
                                        法官  任森銓
                                        法官  江泰章
右正本證乙與原本無異。
不得上訴。
                                      書記官  黃一秋
中    華    民    國      九十      年       四       月      二十五    日
                                                                    Ａ
臺灣高雄地方法院刑事判決                     八十九年度易字第五二二號
    公  訴  人  臺灣高雄地方法院檢察署檢察官
    被      告  甲○○  男二十三歲（民國○○○年○○月○○○日生）
                        住高雄縣仁武鄉○○村○○街卅二號
                        身分證統一編號：Ｚ000000000號
右列被告因傷害案件，經檢察官提起公訴（八十九年度偵字第一九三八八號），本院
判決如左：
    主  文
甲○○傷害人之身體，處拘役肆拾日，如易科罰金，以參佰元折算壹日。
    事  實
一、甲○○於民國八十九年八月廿一日下午五時三十分許，在高雄縣仁武鄉○○村○
    ○街三十二號內，因細故與丙○○發生爭執，竟基於傷害之犯意，出手推打丙○
    ○，使丙○○受有右前臂及手背瘀腫痛傷、右肩及右胸挫痛傷害。
二、案經丙○○訴由高雄縣警察局仁武分局報請台灣高雄地方法院檢察署檢察官偵查
    起訴。
    理  由
一、右揭事實業據告訴人丙○○警訊及偵查中指訴甚詳，並有診斷證乙書附卷可稽，
    被告雖於警訊及偵查中否認傷害告訴人，辯稱：與丙○○發生爭執時，因丙○○
    持椅子要打伊，伊始出手推開，丙○○站不穩而跌倒云云。惟查，依被告之右前
    臂及手背瘀腫痛傷、右肩及右胸挫痛傷害觀之，應非跌倒所致，而係遭毆打造成
    之傷害，被告所辯無非卸責之詞，不足採信，罪證乙確，被告犯行堪以認定。
二、核被告所為係犯刑法第二百七十七條第一項之傷害罪。爰審酌被告前無犯罪紀錄
    ，有本院被告院內索引卡紀錄表台灣高等法院被告全國前案紀錄表可考，素行尚
    非不良，其因細故毆打告訴人造成上述傷害，及其上述犯罪後態度等一切情狀，
    量處如主文所示之刑，並諭知易科罰金之折算標準，以資懲儆。
三、被告經合法傳喚未到庭，惟本院認係應處拘役之案件，爰不待其陳述逕行判決。
據上論斷，應依刑事訴訟法第二百九十九條第一項前段、第三百零六條，刑法第二百
七十七條第一項、第四十一條，罰金罰鍰提高標準條例第一條前段、第二條，判決如
主文。
本案經檢察官陳宗吟到庭執行職務。
中      華      民      國      八十九    年    十二    月    三十    日
                                  臺灣高雄地方法院刑事庭
                                      法  官    郭錦茂
右正本證乙與原本無異。
如不服本判決，應於判決送達後十日內，向本院提出上訴狀。
                                      書記官    賴佳慧
中    華    民    國      九十      年      一      月      八      日
附錄本判決論罪法條：
刑法第二百七十七條：
  傷害人之身體或健康者，處三年以下有期徒刑、拘役或一千元以下罰金。
  犯前項之罪因而致人於死者，處無期徒刑或七年以上有期徒刑；致重傷者，處三年
  以上十年以下有期徒刑。


司法院資訊處製作；財團法人民間司法改革基金會備份。
